臺灣臺南地方法院刑事判決
111年度訴字第367號
公  訴  人  臺灣臺南地方檢察署檢察官
被      告  林勇全



上列被告因傷害案件，經檢察官提起公訴（111年度偵字第1512
號），被告於準備程序，就被訴事實為有罪之陳述，本院合議庭
裁定由受命法官獨任進行簡式審判程序，本院判決如下：
    主  文
林勇全犯傷害罪，累犯，處拘役伍拾伍日，如易科罰金以新台幣
壹仟元折算壹日。
    事  實
一、林勇全前於民國（下同）110年2月間，因不能安全駕駛案件
    ，經本院以110年度交簡字第1241號判決，判處有期徒刑3月
    確定，於110年7月27日易科罰金執行完畢。
二、林勇全與沈奕伶為男女朋友(嗣於110年11月26日結婚)，沈
    倩伃與吳宗翰為夫妻，沈奕伶與沈倩伃為姑姪。緣沈奕伶與
    沈倩伃有金錢糾紛，沈倩伃遂於110年11月6日上午某時許，
    以社群軟體FACEBOOK(下稱臉書)刊登文章抒發心情，林勇全
    與沈奕伶得悉後，因而心生不悅，而於110年11月6中午12時
    10分許，前往臺南市○○區○○○路000號沈倩伃住處，討論此事
    。詎林勇全與吳宗翰一言不合，林勇全竟基於傷害之犯意，
    衝向吳宗翰，沈倩伃見狀，伸手阻擋，惟遭林勇全撥開，林
    勇全隨即徒手推撞吳宗翰胸口一下，致吳宗翰撞到身後酒櫃
    ，因而受有胸部挫傷、左肩膀挫傷、左膝部挫傷、左小腿挫
    傷、左踝部挫傷等傷害；另沈倩伃則受有右手第1指瘀挫傷
    及左手第3指瘀挫傷等傷害。
三、案經吳宗翰及沈倩伃訴由臺南市政府警察局麻豆分局報請臺
    灣臺南地方檢察署檢察官偵查起訴。 　　　　　　　　　 
    理  由
一、本件被告所犯為死刑、無期徒刑、最輕本刑3年以上有期徒
    刑以外之罪，亦非屬高等法院管轄之第一審案件，被告於準
    備程序進行中，先就被訴事實為有罪之陳述，經本院告知簡
    式審判程序之旨，並聽取檢察官、被告之意見後，本院依刑
    事訴訟法第273條之1第1項裁定，進行簡式審判程序。是本
    案證據調查，依同法第273條之2規定，不受同法第159條第1
    項、161條之2、161條之3、163條之1及164條至170條所定證
    據能力認定及調查方式限制，合先敘明。
二、被告林勇全於本院審理時供承，於上開時地，徒手推撞告訴
    人吳宗翰一下，致吳宗翰受傷，並造成告訴人沈倩伃受傷之
    事實，然辯稱：並未針對告訴人沈倩伃，是否因告訴人沈倩
    伃來擋，導致弄到她云云。
三、經查：
　㈠被告上開傷害犯行，業經證人即告訴人吳宗翰及沈倩伃2人於
    偵查中指證歷歷（詳偵查卷38至39、40至41頁），而告訴人
    吳宗翰受有胸部挫傷、左肩膀挫傷、左膝部挫傷、左小腿挫
    傷、左踝部挫傷等傷；另告訴人沈倩伃受有右手第1指瘀挫
    傷、左手第3指瘀挫傷等傷，亦經告訴人2人，於110年11月6
    日下午2時許，前往長庚醫療財團法人雲林長庚紀念醫院急
    診驗傷，提出該院110年11月6日出具診斷證明書2紙為憑（
    詳警卷43、45頁），並經現場目擊證人沈倩聿（即告訴人沈
    倩伃妹妹）於警局供證甚詳（詳警卷25、26頁）。
  ㈡而證人即告訴人吳宗翰（即沈倩伃配偶）於偵查中證稱：110
    年11月6日中午12時10分許，在台南市○○區○○○路000號，林
    勇全進入沈倩伃娘家咆哮，當時站我在大門正前方，離林勇
    全有蠻長距離，沈倩伃在我後方，我怕林勇全傷害沈倩伃，
    所以站在沈倩伃前面，林勇全在門口，一直辱罵沈倩伃，當
    時林勇全被沈倩伃阿嬤沈陳春秋、哥哥沈尨樺擋在門口，我
    站那邊沒有說話，等林勇全罵停後，我問他為何罵人，林勇
    全就衝進來，出拳推打我胸口，並把我推開，推到後面酒櫃
    ，致我撞到身後之酒櫃，當時沈倩伃在旁，以手機錄影，林
    勇全伸手奪沈倩伃手機，致沈倩伃手指受傷；案發時，有沈
    倩伃阿嬤沈陳春秋、哥哥沈尨樺、妹妹沈倩聿，及我岳母林
    育如在場見聞等語（詳警卷22頁，偵查卷40至41頁）。
　㈢又證人沈倩伃於偵查中亦證稱：本件起因沈奕伶欠我新台幣7
    萬多元，從109年起，陸續請她還錢，她都找藉口不還，但
    她生活過得很好，也會出去玩，我很生氣，就於110年11月6
    日早上，以臉書PO文，但沒指名道姓，沈奕伶及林勇全他們
    看到後，就自己對號入座，林勇全先打電話給我，一直罵我
    ，之後來我下營住處談此事，林勇全和沈奕伶進到我家，林
    勇全很生氣衝進來，我阿嬤沈陳春秋及我哥哥沈尨樺先擋住
    他，原本他們2人已退到家裡靠門口地方，吳宗翰就問林勇
    全，為何罵我，罵這麼難聽，突然林勇全就衝進客廳，對吳
    宗翰動粗，去推吳宗翰，我看到林勇全很用力推吳宗翰，我
    就用右手持手機錄影，趕緊擋在吳宗翰前面，我左手要擋林
    勇全，林勇全好像撥開我的手，就折到我左手中指，導致我
    中指受傷，沈奕伶趕來拉林勇全，接著我阿嬤沈陳春秋及哥
    哥沈尨樺，把沈奕伶、林勇全他們2人往外推，後來警察就
    到現場；案發時，我阿嬤沈陳春秋、哥哥沈尨樺、妹妹沈倩
    聿及我先生吳宗翰，還有沈奕伶都在現場見聞，事發過程，
    妹妹沈倩聿有錄音錄影等語（詳偵查卷38至39頁）。　
　㈣且證人沈倩聿（沈倩伃妹妹）於警詢證述：我是在110年11月
    6日中午12時10分許，我在下營區營前里中正南路168號我家
    客廳，因姐姐沈倩伃與姑姑沈奕伶有金錢糾紛，姐姐當日早
    上來跟我說，沈奕伶男友林勇全打電話來恐嚇她，說要來打
    她，我們都知道林勇全脾氣很暴躁，具有攻擊傾向，當天中
    午，沈奕伶帶林勇全來到家裡，我看到林勇全動手，徒手攻
    擊姐姐沈倩伃與姐夫吳宗翰，造成他們身上有多處傷害，我
    就打電話報警，尋求協助等語（詳警卷25、26頁）。
  ㈤另被告妻子沈奕伶（案發時沈奕伶為林勇全女朋友）於偵查
    中亦供述：案發當天，是沈倩伃要我去下營區營前里中正南
    路168號其住處，我與林勇全進去後，有與沈倩伃發生口角
    ，沈倩伃先生吳宗輪，就從椅子站起來，走向林勇全說：「
    現在是要怎樣」，林勇全下意識，就徒手推了吳宗翰一下；
    林勇全推吳宗翰後，我媽媽沈陳春秋，就去抱住林勇全，沒
    有再碰他們等語（詳偵查卷78頁）。　　
　㈥此外，復有偵查中勘驗筆錄照片4張及現場錄影檔案光碟1片
    ：其中偵查中勘驗筆錄照片4張，先是林勇全與沈奕伶進入
    沈倩伃住處，接著沈倩伃住處門自動往右滑關上；隨即沈倩
    伃伸手，阻擋林勇全，林勇全與沈奕伶辱罵沈倩伃時，沈倩
    伃哥哥一直要把林勇全推出門外，直至林勇全與沈奕伶在門
    邊，門半開（詳偵查卷83、85頁）；又本院於審理時勘驗現
    場錄影檔案光碟，從被告與告訴人之現場衝突照片觀之（詳
    本院卷55至58、109、111頁），被告身著白上衣衝向前，先
    遭沈倩伃以左手阻擋，未擋住，被告即衝向吳宗翰，朝吳宗
    翰胸部推撞一下，致吳宗翰去撞到身後之酒櫃，並有長庚醫
    療財團法人雲林長庚紀念醫院於111年4月28日函覆本院關於
    告訴人2人案發日受傷之彩色照片在卷可憑（詳本院卷61、9
    1至95頁）。上開偵查中所為勘驗筆錄照片及本院審理時所
    為勘驗現場錄影檔案光碟結果，亦均為被告所不爭（詳本院
    122至123頁）。
　㈦綜上所述，本件被告自白，核與事實相符，被告傷害犯行，
    事證明確，應可認定。
四、查被告上開傷害告訴人吳宗翰及傷害告訴人沈倩伃之犯行，
    核其所為，均係犯刑法第277條第1項普通傷害罪。又按刑法
    上一行為而觸犯數罪名之想像競合犯，其存在之目的，在於
    避免對於同一不法要素予以過度評價，則自然意義之數行為
    ，得否評價為法律概念之一行為，應就客觀構成要件行為之
    重合情形、主觀意思活動之內容、所侵害之法益與行為間之
    關連性等要素，視個案情節，依社會通念加以判斷。如具有
    行為局部之同一性，或其行為著手實行階段可認為同一者，
    得認與一行為觸犯數罪名之要件相符，而依想像競合犯論擬
    。本件被告上開傷害犯行，主觀上係不滿告訴人吳宗翰嗆聲
    ，而衝向告訴人吳宗翰，告訴人沈倩伃出手阻止，為被告撥
    開，客觀上被告一傷害行為，同時造成告訴人吳宗翰及沈倩
    伃2人受傷，依其情節，顯有完全或局部同一之情形，為免
    過度評價，本件應認被告係以一行為觸犯數罪名之同種想像
    競合犯，應依刑法第55條之規定，從一重處斷。
五、又被告前因公共危險案件，經本院以110年度交簡字第1241
    號判決，判處有期徒刑3月確定，於110年7月27日易科罰金
    執行完畢，有臺灣高等法院被告前案紀錄表在可稽（詳本院
    卷13至14頁），其於5年內，故意再犯本件有期徒刑以上之
    罪，為累犯；參以被告甫於110年7月27日徒刑執行完畢後，
    又再犯本案，顯見被告刑罰反應力薄弱，自我控管之能力欠
    缺，主觀上有特別之惡性，爰依刑法第47條第1項之規定，
    加重其刑。
六、爰審酌被告與告訴人沈倩伃、吳宗翰間，原無糾紛與仇恨，
    嗣因沈奕伶積欠告訴人沈倩伃金錢未還，沈倩伃乃於臉書貼
    文指責沈奕伶欠錢不還，並影射被告（時為沈奕伶男友）品
    行、德行不優，引起被告不滿，要求沈倩伃道歉，或刪除臉
    書貼文，為沈倩伃所拒，被告即偕沈奕伶，前往沈倩伃住處
    理論，並辱罵沈倩伃，乃引起沈倩伃之夫吳宗翰不滿，雙方
    因而起爭執，被告即推撞吳宗翰，因而造成吳宗翰及沈倩伃
    2人受傷，並使告訴人2人心理上及精神上，迄今仍感驚懼與
    不安，殊屬不該；及審酌被告坦承犯行之犯後態度，兼衡被
    告素行、違犯本案之緣由，係因被告不滿沈倩伃於臉書貼文
    ，影射被告品行、德行不優，暨告訴人2人於本件受傷之程
    度，併審酌被告自陳為高中肄業之教育程度，目前從事搭鐵
    厝工作，每月收入約新台幣4至5萬元、家有母親及妹妹、需
    扶養3名小孩之家庭狀況等一切情狀，量處如主文所示之刑
    ，並諭知易科罰金之折算標準，以資懲儆。
據上論斷，應依刑事訴訟法第273條之1第1項、第284條之1、第2
99條第1項前段，刑法第277條第1項、第47條第1項、第55條、第
41條第1項前段，刑法施行法第1條之1第1項，判決如主文。 
本案經檢察官許友容提起公訴，檢察官吳惠娟到庭執行職務。
中　　華　　民　　國　　111 　年　　5 　　月　　23　　日
　　　　　　　　　刑事第一庭  法　官 董武全
以上正本證明與原本無異。
如不服本判決應於收受本判決後20日內向本院提出上訴書狀，並
應敘述具體理由。其未敘述上訴理由者，應於上訴期間屆滿後20
日內向本院補提理由書狀（均須按他造當事人之人數附繕本）「
切勿逕送上級法院」。 
　　　　　　　　　　　　　　　書記官 李培聞
中　　華　　民　　國　　111 　年　　5 　　月　　23　　日
附錄所犯法條：　
刑法第277條第1項：
傷害人之身體或健康者，處5年以下有期徒刑、拘役或50萬元以
下罰金。